【裁判字號】    98,訴,3048
【裁判日期】    980930
【裁判案由】    搶奪等
【裁判全文】
臺灣臺中地方法院刑事判決              98年度訴字第3048號
公  訴  人  臺灣臺中地方法院檢察署檢察官
被      告  乙○○
上列被告因搶奪等案件，經檢察官提起公訴（98年度偵字第1910
2號），本院合議庭裁定由受命法官獨任進行簡式審判程序，判
決如下：
    主    文
乙○○意圖為自己不法之所有，搶奪他人之動產，處有期徒刑陸
月，如易科罰金，以新臺幣壹仟元折算壹日；又竊盜，處有期徒
刑肆月，如易科罰金，以新臺幣壹仟元折算壹日；又意圖為自己
不法之所有，搶奪他人之動產，處有期徒刑陸月，如易科罰金，
以新臺幣壹仟元折算壹日。應執行有期徒刑壹年貳月，如易科罰
金，以新臺幣壹仟元折算壹日。
    犯罪事實
一、（一）乙○○意圖為自己不法之所有，於民國九十八年七月
    二十三日凌晨三時五十分許，騎乘其所有（未懸掛車牌）之
    機車一輛，尾隨戊○○所駕駛之車牌號碼Ｐ２Ｍ─０１３號
    機車，行至台中縣大里市○○路○○路口，乙○○以腳踢倒
    戊○○之機車，使戊○○人車倒地不及防備，乙○○乃出手
    搶奪戊○○之皮包一個（內有現金新台幣一千六百元、身分
    證、健保卡各一張、手機一支、金融卡一張、存摺一本），
    得手後，將現金花用一空，手機留下使用，皮包及證件等物
    即予丟棄。（二）乙○○復意圖為自己不法所有，於九十八
    年七月二十八日晚上七時許，在台中縣大里市○○路○段三
    八六號前竊取丙○○所有之車牌號碼ＭＶ５─１６５號車牌
    一面，得手後，將之懸掛於其所有上開機車上。（三）乙○○復於九十八年七月三十日凌晨二時十三分許，在台中縣霧
    峰鄉○○路一０八號前，撞倒丁○○所駕駛之車牌號碼ＭＳ
    ７─０５２號機車，使丁○○人車倒地不及防備，而出手搶
    奪丁○○之皮包一個（內有現金三千元、身分證、健保卡、
    學生證、汽機車駕行照、金融卡、信用卡等物），得手後，
    將現金花用一空，皮包及證件等物即予丟棄。
二、案經台中縣警察局分局霧峰報請臺灣臺中地方法院檢察署檢
    察官偵查起訴。
    理    由
一、按，被告以外之人於審判外之陳述，雖不符前四條之規定，
    而經當事人於審判程序同意作為證據，法院審酌該言詞陳述
    或書面陳述作成時之情況，認為適當者，亦得為證據。當事
    人、代理人或辯護人於法院調查證據時，知有第一百五十九
    條第一項不得為證據之情形，而未於言詞辯論終結前聲明異
    議者，視為有前項之同意，刑事訴訟法第一百五十九條之五
    定有明文。經查，被害人戊○○、丙○○、丁○○於警詢時
    之指述，被告在本院準備程序中並未爭執其證據能力，且未
    於本案言詞辯論終結前聲明異議，本院審酌被害人戊○○、
    丙○○、丁○○於警詢時之指述，係其於案發後就其親身經
    歷之事實所為，且依其等陳述作成時之情況，並無不適當之
    情形，依刑事訴訟法第一百五十九條之五第二項規定，均有
    證據能力，合先敘明。
二、上揭犯罪事實，業據被告乙○○於警詢、偵查中及本院審理
    時均坦承不諱，核與被害人戊○○、丙○○、丁○○於警詢
    及本院審理時指述之情節相符，並有搜索扣押筆錄、扣押物
    品目錄表、贓物認領保管單、通聯調閱查詢單、照片等附卷
    可稽，足見被告之自白與事實相符。本件事證明確，被告犯
    行堪以認定。
三、核被告乙○○就犯罪事實欄一之（一）、（三）之行為，均
    係犯刑法第三百二十五條第一項之普通搶奪罪；另就犯罪事
    實欄一之（二）之行為，係犯同法第三百二十條第一項之普
    通竊盜罪。被告所犯上開二次搶奪、一次竊盜犯行，犯意各
    別，行為互殊，應予分論併罰。爰審酌被告不思以正常途徑
    賺取財物，反以搶奪他人之皮包之方式取得財物，危害社會
    安全秩序，並造成被害人戊○○、丁○○受傷，惡行非輕，
    惟念其犯罪後坦承犯行，表示悔意，且已賠償上開三名被害
    人之損失等一切情狀，分別量處如主文所示之刑，並定其應
    執行刑，復諭知易科罰金之折算標準【按再依九十八年六月
    十九日公布之司法院大法官會議釋字第六六二號解釋文：「
    中華民國九十四年二月二日修正公布之現行刑法第四十一條
    第二項，關於數罪併罰，數宣告刑均得易科罰金，而定應執
    行刑之刑逾六個月者，排除適用同條第一項得易科罰金之規
    定部分，與憲法第二十三條規定有違，並與本院釋字第三六
    六號解釋意旨不符，應自本解釋公布之日起失其效力。」，
    是被告所犯上開均得易科罰金之數罪，雖經定應執行刑為有
    期徒刑一年二月，然依上開司法院大法官會議解釋意旨，仍
    應諭知易科罰金之折算標準】，以示懲儆。
據上論斷，應依刑事訴訟法第二百七十三條之一第一項、第二百
九十九條第一項前段，刑法第三百二十五條第一項、第三百二十
條第一項、第五十一條第五款，刑法施行法第一條之一第一項、
第二項前段，判決如主文。
本案經檢察官甲○○到庭執行職務。
中    華    民    國    98    年    9     月    30    日
                  刑事第二庭    法  官  曾佩琦
以上正本證明與原本無異。
如不服本判決應於收受判決後十日內向本院提出上訴書狀，並應
敘述具體理由；其未敘述上訴理由者，應於上訴期間屆滿後二十
日內向本院補提理由書（均須按他造當事人之人數附繕本）「切
勿逕送上級法院」。
                                書記官  林念慈
中    華    民    國    98    年    9     月    30    日
附錄本案論罪科刑法條：
【刑法第三百二十五條第一項】
  意圖為自己或第三人不法之所有，而搶奪他人之動產者，處六
  月以上五年以下有期徒刑。
【刑法第三百二十條第一項】
  意圖為自己或第三人不法之所有，而竊取他人之動產者，為竊
  盜罪，處五年以下有期徒刑、拘役或五百元以下罰金。


司法院資訊處製作；財團法人民間司法改革基金會備份。
